---
title: "variable_transformation"
author: "taehoon"
date: "2016년 11월 21일"
output: 
  html_document: 
    toc: yes
---

##변수 변환(variable transformation) 

###step 1 데이터 확인하기(trees)
```{r step1}
trees
head(trees)
```

###step 2 높이와 부피의 산점도를 그려서 선형관계 확인
  
```{r step2}
attach(trees)
par(mfrow=c(1,2))
plot(Height,Volume)
plot(Girth,Volume)
```

###step 3 Volume과 Girth의 회귀식을 추정하자. 변수변환 없이 회귀식 추정
```{r step3}
my_lm <- lm(Volume ~ Girth)
summary(my_lm)
```
p 값이 0.05보다 작으므로 유의하게 나왔고, R^2가 0.9353이 나왔으므로 적합이 잘 되었다고 볼 수 있다.

###step 4 Volume자료의 회귀식 적합과 잔차 그림을 그려 곡선 형태가 나타나는 것을 확인
```{r step4}
par(mfcol=c(1,3))
plot(Girth,Volume)
abline(my_lm)
plot(my_lm$fitted.values, my_lm$residuals)
abline(h=0)
plot(Girth, my_lm$residuals)
abline(h=0)
```

적합과 잔차그림을 그려본 결과 곡선형태가 나타나는 것을 볼 수 있다.

###step 5 Volume을 log(volume)로 치환하여 회귀식을 구해 적합성 확인
```{r step5}
log_Volume = log(Volume)
my_lm_log <- lm(log_Volume~Girth)
summary(my_lm_log)
```
반응변수 Volume을 로그변환하여 회귀식을 구해 확인해봤다.
p값이 0.05.보다 작고  R2값이  0.9397으로 적합이 잘 되었다고 볼 수 있다.

###step 6 log(Volume) 자료의 회귀식 적합과 잔차그림을 그려보자
```{r step6}
par(mfcol=c(1,3))
plot(Girth,log_Volume)
abline(my_lm_log)
plot(my_lm_log$fitted.values, my_lm_log$residuals)
abline(h=0)
plot(Girth, my_lm_log$residuals)
abline(h=0)
```

전의 잔차그림과 비교하면 곡선채턴이 많이 없어진 것을 볼 수 있다.

###step 7 Girth를 log(Girth), Volume을 log(Volume)로 치환하여 회귀식을 구해보자
```{r step7}
log_Girth = log(Girth)
my_lm_log1 <- lm(log_Volume~log_Girth)
summary(my_lm_log1)
```

역시 p값이 0.05보다 작고 R2값이 0.9539가 나왔으므로 적합이 잘 되었다고 볼 수 있다.

###step8 log(Girth), log(Volume)자료의 회귀식 적합과 잔차그림을 그려보자
```{r step8}
par(mfcol=c(1,3))
plot(log_Girth,log_Volume)
abline(my_lm_log1)
plot(my_lm_log1$fitted.values, my_lm_log1$residuals)
abline(h=0)
plot(log_Girth, my_lm_log1$residuals)
abline(h=0)
```

전보다 잔차그림의 곡선패턴이 많이 없어진 것을 볼 수 있다.
